【裁判字號】    90,上訴,685
【裁判日期】    900927
【裁判案由】    毒品危害防制條例
【裁判全文】
臺灣高等法院臺中分院刑事判決                      九十年度上訴字第六八五號
    上  訴  人
    即  被  告  乙○○
     選任辯護人 林春祥
右上訴人因毒品危害防制條例案件，不服臺灣臺中地方法院八十九年度訴字第二四六
七號中華民國九十年三月十三日第一審判決（起訴案號：臺灣臺中地方法院檢察署八
十九年度偵字第一四四二七號），提起上訴，本院判決如左：
      主  文
上訴駁回。
    事  實
一、乙○○意圖販賣第二級毒品安非他命，於民國（下同）八十九年八月二十九日，
    在臺中縣東勢鎮○○路五四六號其住處，以新台幣（以下同）一萬元之價格，自
    綽號「阿賓」之不詳姓名年籍之成年男子（年約二十八歲至三十歲）處收受第二
    級毒品安非他命十一包（六小包、三中包、二小包，驗餘淨重一三．六九公克，
    包裝重一．六五公克）後，意圖販賣而持有該第二級毒品安非他命。嗣於八十九
    年八月三十日下午十一時三十分許，在臺中縣東勢鎮○○路五四六號住處，為警
    查獲，並扣得第二級毒品安非他命十一包（六小包、二中包、二大包，驗餘淨重
    一三．六九公克，包裝重一．六五）。
二、案經臺中縣警察局東勢分局移送臺灣臺中地方法院檢察署檢察官偵查起訴。
    理  由
一、被告乙○○於本院調查時或審判中及原審審理時固均坦承右揭持有第二級毒品安
    非他一十一包之事實不諱，惟均矢口否認有何意圖販賣而持有第二級毒品之犯行
    ，辯稱：伊並無販賣安非他命之意思，扣案之毒品係伊以一萬元之價格向「阿賓
    」購得，全部伊自己要施用，絕無販售他人之意圖，而伊於警訊坦承販賣，是訊
    問伊筆錄之員警打伊肚子，合計三名員警打伊，伊只好承認販賣云云。惟查：
１、被告於警訊中供稱：「‧‧‧我是到臺中認識一名綽號叫小余之男子，經他介紹
    認識阿彬（賓），我才購買那些安非他命，準備販賣，且尚未販賣就遭警方查獲
    。」（詳見臺灣臺中地方法院檢察署八十九年度偵字第一四四二七號卷八十九年
    八月三十一日乙○○東勢分局茅埔派出所之警訊筆錄）；且於檢察官偵查中供稱
    ：「（為何持有數量這麼多？）一位綽號『阿彬』（賓）的人，二十八歲男子，
    住臺中，他於八十九年八月二十九日交給我，說價值一萬多元，若我能賣超過一
    萬元，超過部分即給我，我剛開始賣，尚未賣出即被警查獲。」（臺灣臺中地方
    法院檢察署八十九年度偵字第一四四二七號偵查卷八十九年八月三十一日訊問筆
    錄）。足見被告係意圖販賣而向綽號「阿賓」者，販入上開第二級毒品而持有無
    疑。雖辯稱伊係遭製作筆錄之三名員警打肚子始承認犯行，惟訊據製作筆錄之員
    警即東勢分局茅埔派出所之警員戊○○及東勢分局刑事組偵查員甲○○均於本院
    九十年五月十六日調查時證稱：沒有動手打被告等語。（詳見本院審理卷第三十
    三頁至第三十五頁），且經本院調取被告八十九年八月三十一日入所健康檢查表
    暨內外傷檢查紀錄表，經臺灣臺中看守所於九十年五月十四日以九十中所正衛字
    第一六四○號函所附之被告八十九年八月三十一日入所健康檢查表暨內外傷檢查
    紀錄表，並未顯示被告肚子有何傷勢，且被告於東勢分局刑事組所製作之筆錄被
    告即承認有販賣之意圖，參諸被告於上開偵查中尚自承有販賣安非他命之意圖，
    被告上開辯稱伊之所以於警訊坦承有販賣安非他命之意圖，係遭警打肚子所致等
    語，即非可採。
２、另證人丁○○雖於原審審理時結證稱：偵查卷所附之記帳單係其與被告賭博記帳
    之用等語。證人王智麒雖結證稱：其弟弟王建利曾以五十萬元向被告購買Ａ五－
    四七九一號自小客車等語。然被告係意圖販賣而持有第二級毒品已如上述，此與
    被告是否以出售車輛之金錢給付購買毒品之款項予「阿賓」，亦或由販賣毒品所
    得中獲得一定比例之利潤，及偵查卷所附之記帳單內容為何，均屬無涉。證人丁
    ○○證述之情節，自難憑為有利於被告之認定。而證人丁○○於本院九十年八月
    二十二日調查時證稱：「從去年年初到我去勒戒後，就沒有在一起，每次大概都
    是二人（指被告與丁○○）共用一克，‧‧‧‧我量比較不清楚」等語（詳見本
    院審理卷第一○○頁至第一○二頁），丁○○僅能證明確有與被告共同施用安非
    他命每每天每次一克，並未能證明被告每日均有施用二公克，是亦無從以丁○○
    於本院之證述為有利於被告之認定。
３、又扣案之乙○○所持有之白色粉末，經送請法務部調查局檢驗，經該局以氣相層
    析質譜儀分析法、化學分析法檢驗，結果認為「送驗結晶經檢驗結果均係第二級
    第８９項毒品甲基安非他命，合計淨重１３‧６９公克，包裝重１‧６５公克。
    」，此有該局八十九年十二月十三日（８９）陸（一）字第８９０９２２９４號
    鑑驗通知書一紙在卷可憑。
４、綜上所述，被告既於警訊及偵查中自承有販賣安非他命之意圖，且無何積極證據
    證明被告係遭刑求，被告嗣辯稱未有販賣安非他命之意圖而持有安非他命等語，
    顯無足採，本件事證已臻明確，被告右揭犯行，堪以認定。
二、按安非他命為毒品危害防制條例第二條第二項第二款所列之第二級毒品，被告乙
    ○○意圖販賣而持有安非他命，核其所為係犯毒品危害防制條例第五條第二項之
    意圖販賣而持有第二級毒品罪。原審判決依刑事訴訟法第二百九十九條第一項前
    段，毒品危害防制條例第五條第二項之規定，並審酌被告乙○○年紀尚輕竟不思
    正途，為貪得不法利益而意圖販賣毒品，並審酌其犯罪之動機、目的、手段，其
    持有之數量不多，犯罪所生之危害不大，及其犯罪後設詞飾卸否認犯行之態度等
    一切情狀，量處有期徒刑五年二月，並依毒品危害防制條例第十八條第一項前段
    之規定，將扣案之第二級毒品安非他命十一包（六小包、三中包、二小、第十八
    條第一項前段，判決如包，合計驗餘淨重一三．六九公克，包裝重一．六五公克
    ）宣告沒收銷燬，核無違誤，應予維持，被告上訴否認犯行，主張係遭警刑求始
    承認犯行指摘原審判決不當，惟如上開理由欄一所示，其上訴主張各節，顯均無
    理由，應予駁回。
據上論斷，應依刑事訴訟法第三百六十八條，判決如主文。
本案經檢察官丙○○到庭執行職務。
中      華      民      國      九十       年     九      月   二十七   日
                                臺灣高等法院臺中分院刑事第三庭
                                      審判長法  官  方  艤  駐
                                            法  官  劉  連  星
                                            法  官  胡  忠  文
右正本證明與原本無異。
如不服本判決應於收受送達後十日內向本院提出上訴書狀，其未敘述上訴之理由者並
得於提起上訴後十日內向本院補提理由書（均須按他造當事人之人數附繕本）。
                                            書記官  粘  銘  環
中      華      民      國      九十       年     九      月   二十八   日
附錄論罪科刑法條
毒品危害防制條例第五條第二項：
意圖販賣而持有第二級毒品者，處五年以上有期徒刑，得併科新台幣五百萬元以下罰
金。
                                                                        Ｒ


司法院資訊處製作；財團法人民間司法改革基金會備份。
